臺灣彰化地方法院刑事判決　　　　　　　　　　　　　九十三年度易字第五五九號
　　公　訴　人　臺灣彰化地方法院檢察署檢察官
　　被　　　告　丁○○
右列被告因竊盜案件，經檢察官聲請簡易判決處刑（九十三年度偵字第二六八七號）
，本院彰化簡易庭認有刑事訴訟法第四百五十一條之一第四項但書之情形，簽由本院
改依通常訴訟程序審理，本院審理中，檢察官復移
○號、第三八三七號、第三九四七號、第四○七三號），暨本院調卷併辦（臺灣彰化
地方法院檢察署九十三年度偵字第四七八九號，嗣亦移
，被告就被訴事實為有罪之陳述，經本院合議庭裁定改依簡式審判程序審理，並判決
如左：
    主  文
丁○○共同連續攜帶兇器竊盜，累犯，處有期徒刑壹年貳月。
扣案Ｔ型扳手乙支、鑰匙貳支、現金壹仟零貳拾元、己○○信用卡背面偽造之「張聰
生」署押乙枚、大眾商業銀行、金億昌銀樓及客戶存查聯之簽帳單上偽造之「張聰生
」署押拾貳枚，均沒收之。
    事  實
一、丁○○曾因竊盜案件，經法院判處有期徒刑四月確定，後並裁定諭知如易科罰金
    ，以三百元折算一日在案。又因違反毒品危害防制條例案件，分經法院判處有期
    徒刑三月、六月，並皆得易科罰金確定在案，嗣並經裁定定應執行刑為有期徒刑
    七月，如易科罰金，以三百元折算一日。前開數罪接續執行，嗣於民國九十一年
    二月四日（聲請簡易判決處刑書誤載為二月二十日）縮刑期滿而執行完畢。詎其
    仍不知悔改，復意圖為自己不法之所有，基於竊盜、攜帶兇器竊盜之概括犯意，
    連續為下列犯行：
（一）於九十三年三月十四二十二時許，在彰化縣彰化市○○路○段二六○號前，見
      甲○○所有暫停於該處之車牌號碼ＪＱ－八七一八號自用小客車引擎未熄火及
      後座車門車鎖損壞無從上鎖，認有機可趁，為竊取車內財物，即趁甲○○未在
      旁注意之際，以將上述自用小客車暫時駛離至彰化縣和美鎮○○路與水源路口
      四下無人處之方式，竊取車上新台幣（下同）現金三百元後離去，上開自用小
      客車則仍停放原處。
（二）於同年四月九日十五時許，因違反道路交通管理處罰條例，經員警戊○○帶回
      彰化縣和美鎮○○路○段四一六號之彰化縣警察局和美分局嘉犁派出所掣發交
      通違規罰單時，與陳世雄基於共同犯意聯絡，推由陳世雄在交通違規罰單上簽
      名時與戊○○員警交談支開其注意力，丁○○則趁隙下手竊取戊○○所有置放
      於辦公桌上價值約二千元之ＬＧ七○三○型之行動電話乙支（序號：0000
      00000000000號）。得手後，於同日二十時許，與陳世雄共同持至
      彰化市○○街八三號之中民中古手機買賣店，以一千八百元之代價，售予該店
      不知情之負責人張閔良，得款後，二人朋分花用殆盡。
（三）於同年四月十五日五時二十分許，在彰化縣彰化市○○○路十二號對面公眾得
      出入之土地公廟內，與陳世雄基於共同犯意聯絡，由丁○○把風，由陳世雄持
      其所有客觀上足以傷害人之生命、身體，而可供兇器使用之Ｔ型扳手乙支，拆
      解擺放於土地公廟內祭祀桌上之天公爐，而後將天公爐之組成零件即腳架三支
      、底盤乙個搬運至其所騎乘車牌號碼ＴＴＷ－五九三號機車腳踏墊上放置，天
      公爐主爐及原裝置天公爐內之香爐則搬運至土地公廟前之廣場由丁○○清洗，
      而已將之置於實力支配之際，經警巡邏發現，丁○○、陳世雄見狀立即跑步及
      騎乘上有腳架三支、底盤乙個之機車分頭逃逸。嗣於同日五時三十分許，丁○○在彰化縣彰化市○○路萊爾富超商前，因行跡可疑，經警盤查查獲，後在同
      路三一六巷二一號前，經警起出陳世雄丟棄之腳架三支、底盤乙個及陳世雄所
      有供右揭竊盜所用之Ｔ型扳手乙支。
（四）於同年四月二十九日十時許，在彰化縣和美鎮○○路二段五八六號前，見己○○所有停放於上址之車牌號碼一九七一－ＧＣ號自用小客車車門未鎖，為供己
      非法使用（即盜刷），即開啟車門侵入車內竊取己○○所有由大眾商業銀行核
      發、卡號為000000000000000號之空白信用卡乙張。
（五）於同年五月二日十九時許，在彰化市○○路○段一○五號前，以自備鑰匙乙支
      ，開啟壬○○所有停放於上址車牌號碼ＫＩＲ－四二九號重型機車之電門，而
      後發動引擎竊取上述機車，得手後供己騎乘使用。嗣於同月三日十二時許，丁○○騎乘機車行經彰化縣彰化市○○路與彰草路口，經警盤查查獲，並扣得其
      所有供竊盜上述機車所用之鑰匙一支。
（六）於同年五月十五日二十一時許，在彰化縣員林鎮○○路○段三四三號前，以自
備鑰匙乙支，開啟丙○○所有停放於上址車牌號碼ＴＣＬ－七○一號輕型機車
      之電門，而後發動引擎竊取右揭機車，得手後供己騎乘使用。嗣於同日二十二
      時許，騎乘至彰化縣和美鎮○○路與彰新路口之彰化縣警察局和美分局中寮派
      出所前停放，欲改騎乘其母親停放於同址之機車時，經警查獲，並扣得其所有
      供竊盜上開機車所用之鑰匙一支。
（七）於同年五月十八日九時五十分許，前往址設彰化縣和美鎮○○路○段四四六巷
      六三弄三二號、其前任職之庚○○企業公司尋找友人聊天，見該公司員工忙碌
      無人注意之際，在上述公司之門口，徒手竊取庚○○所有價值約一萬二千元之
      銅製銅圈二袋，得手後，於同日十時許，持至彰化縣彰化市○○路一四二巷之
      一號古物商資源回收站，以一千零八十元代價，售予該資源回收站不知情之負
      責人林豔花，得款後，其中六十元花用於撥打電話上，餘款一千零二十元。嗣
      經目睹上情之庚○○報案，並指稱離職員工丁○○涉有重嫌，後於同日十時二
      十分許，經警在彰化縣和美鎮○○路二段四○二巷十七號丁○○住處門口逮捕
      。
二、丁○○竊取己○○空白信用卡乙張得手後，隨即基於偽造私文書及詐欺取財之概
    括犯意，於九十三年四月二十九日上午，前往信用卡特約商店即彰化縣彰化市○○路○段二二四號乙○○經營之金億昌銀樓，購買金項鍊乙條、金戒指乙只，並
    在上述信用卡背面偽造其兄「張聰生」署押乙枚，表示其於信用卡有效期限內有
    權使用該信用卡之辨識及證明，而偽造該私文書後，持交乙○○刷卡而行使之。
    復於同日十時三十分許及十時三十二分許，在簽帳單持卡人簽名欄上以複寫方式
    一次偽造「張聰生」之署押一式三枚，接續偽造二次，共偽造「張聰生」署押六
    枚（一式三聯，其中一聯由客戶存查，另一聯由發卡銀行即大眾商業銀行存查，
    餘一聯則由特約商店即金億昌銀樓存查），用以證明所消費之金額，並同意依照
    信用卡使用規定，按所示之金額，付款予發卡銀行，而偽造簽帳單之私文書，並
    將大眾商業銀行及金億昌銀樓存查聯之簽帳單交予乙○○予以行使，使乙○○陷
    於錯誤，而將價值共一萬七千三百七十七元之金項鍊乙條、金戒指乙只交付丁○○，皆足以生損害於張聰生、乙○○、己○○及發卡之大眾商業銀行。離去後食
    髓知味復二度返回，同樣購買金項鍊乙條、金戒指乙只，並於同日十一時三十一
    分許、十一時三十五分許，在簽帳單上以複寫方式一次偽造「張聰生」之署押一
    式三枚，接續偽造二次，共偽造「張聰生」署押六枚，而後將大眾商業銀行及金
    億昌銀樓存查聯之簽帳單持交乙○○，使乙○○再度陷於錯誤，而將價值二萬零
    五百七十一元之金項鍊乙條、金戒指乙只交付丁○○，足以生損害於張聰生、乙○○、己○○及大眾商業銀行。計丁○○共詐得價值三萬七千九百四十八元之財
    物，嗣至彰化縣彰化市不知名之銀樓典當變賣後，將所得款項悉數花用殆盡。
二、案經彰化縣警察局彰化分局報告臺灣彰化地方法院檢察署檢察官聲請簡易判決處
    刑，本院彰化簡易庭認不得逕以簡易判決處刑，簽移本院改依通常訴訟程序審理
    暨彰化縣警察局彰化分局、和美分局報告臺灣彰化地方法院檢察署檢察官偵查後
    移送本院併案審理復本院調卷併案審理。
    理  由
一、按檢察官聲請以簡易判決處刑之案件，經法院認有第四百五十一條之一第四項但
    書之情形者，應適用通常程序審判之；另按除被告所犯為死刑、無期徒刑、最輕
    本刑為三年以上有期徒刑之罪或高等法院管轄第一審案件者外，於前條第一項程
    序進行中，被告先就被訴事實為有罪之陳述時，審判長得告知被告簡式審判程序
    之旨，並聽取當事人、代理人、辯護人及輔佐人之意見後，裁定進行簡式審判程
    序；除簡式審判程序及簡易程序案件外，第一審應行合議審判，刑事訴訟法第四
    百五十二條、第二百七十三條之一第一項、第二百八十四條之一分別定有明文。
    本件原經臺灣彰化地方法院檢察署檢察官向本院聲請簡易判決處刑，經本院彰化
    簡易庭認有刑事訴訟法第四百五十一條之一第四項但書之情形，而簽由本院改依
    通常訴訟程序審理。又本件被告丁○○所涉係死刑、無期徒刑、最輕本刑為三年
    以上有期徒刑之罪或高等法院管轄第一審案件以外之罪，並於本院行準備程序時
    就被訴事實為有罪之陳述，本院合議庭依前揭規定，經評議結果，裁定改由一名
    法官獨任行簡式審判程序，先予敘明。
二、右揭犯罪事實，迭據被告於警偵訊及本院審理時坦承不諱，就事實欄一之（二）
    、（三）所示之犯行，核與共犯陳世雄於警詢中供述之情節相符，並經失主甲○○、戊○○、如事實欄一之（三）所示土地公廟管理人辛○○、己○○、壬○○
    、丙○○、庚○○及購買行動電話贓物之張閔良、購買銅圈贓物之林艷花及出售
    金飾之乙○○於警詢中證述無訛，並有贓物認領保管單六紙、彰化縣警察局車輛
    尋獲電腦輸入單二紙、彰化縣警察局車輛協尋電腦輸入單乙紙、竊案現場照片十
    幀、車籍作業系統－集中查詢基本詳細資料乙紙、車輛竊盜、車牌失竊資料個別
    查詢報表－查詢車輛認可資料三紙、如事實欄一之（五）所示竊案之查贓現場圖
    乙紙、簽帳單四紙在卷及Ｔ型扳手乙支、鑰匙二支、現金一千零二十元扣案可稽
    。綜上，本案事證至臻明確，被告犯行，洵堪認定。
三、論罪科刑情形：
（一）按刑法第三百二十一條第一項第三款之攜帶兇器竊盜罪，係以行為人攜帶兇器
      竊盜為其加重條件，此所謂兇器，其種類並無限制，凡客觀上足對人之生命、
      身體、安全構成威脅，具有危險性之兇器均屬之，且祇須行竊時攜帶此種具有
      危險性之兇器為已足，並不以攜帶之初有行兇之意圖為必要，最高法院七十九
      年度台上字第五二五三號判例意旨可資參照。扣案之Ｔ型扳手，Ｔ字型之三端
      皆銳利，足以傷害人之身體，有其照片可稽，則該Ｔ型扳手乙支客觀上顯具有
      危險性，足以傷害人之生命、身體，當屬兇器無疑。是以，核被告如事實欄一
      之（一）、（二）、（四）、（五）、（六）、（七）所為，皆係犯刑法第三
      百二十條第一項之普通竊盜罪；其如事實欄一之（三）所為，係犯同法第三百
      二十一條第一項第三款之攜帶兇器竊盜罪。
（二）次按，依信用卡使用情形，必於信用卡背面之簽名欄簽名後，始得持卡消費，
      並於簽帳單上簽名為證。按在信用卡背面簽名欄簽名，單純自形式上觀察，即
      足以表示信用卡之簽名者於信用卡有效期限內有權使用該信用卡之辨識及證明
      ，非依習慣或特約表示一定用意之證明，性質上係屬刑法第二百十條之私文書
      ，最高法院九十一年度台上字第五二○九號判決意旨可資參照，準此，核被告
      在己○○所有之空白信用卡背面，偽簽「張聰生」署押乙枚，而後持交乙○○
      刷卡而行使之行為，係犯同法第二百十六條之行使第二百十條之偽造私文書罪
      。
（三）復按，「簽帳單」係持卡人所簽署，用以證明所消費之金額，並同意依照信用
      卡使用規定，一經使用或訂購物品，均應按所示之全部金額，付款予發卡銀行
      之文書，屬於持卡人所製作之私文書，最高法院九十一年度台上字第四五三一
      號判決意旨參照。從而，被告在簽帳單之持卡人簽名欄上偽簽「張聰生」之署
      押，而後持交乙○○，核其此部分所為，亦係犯同法第二百十六條之行使第二
      百十條之偽造私文書罪。
（四）再按持信用卡交易，基本上於財團法人聯合信用卡處理中心不依契約給付持卡
      人所消費之帳款予特約商店時，持卡人對於特約商店仍直接負有給付價金義務
      ，從而持信用卡交易與通常之買賣並無差異，僅在價金給付後由發卡銀行經由
      信用卡中心代為付帳，而發卡銀行經由信用卡中心給付特約商店價金時，則就
      事後之權利關係發生變動，亦即由持卡人對於發卡銀行負擔給付價金債務而已
      。是持卡人與特約商店間之交易，乃係以信任關係為基礎的信用販賣契約，倘
      持卡人並無支付價金之意思與能力，向特約商店提示信用卡消費，係屬對特約
      商店店員施行詐術，則被告持己○○失竊之信用卡至金億昌銀樓消費，使負責
      人乙○○陷於錯誤，而交付財物即金飾，核此部分所為，係犯同法第三百三十
      九條第一項之詐欺取財罪。
（五）其與陳世雄就事實欄一之（二）、（三）所示之犯行，有犯意之聯絡，行為之
      分擔，皆為共同正犯。再其於信用卡背面及簽帳單持卡人簽名處偽簽「張聰生
      」之署押，皆屬偽造私文書之部分行為，而其偽造信用卡背面及簽帳單私文書
      之低度行為復均為行使之高度行為所吸收，均不另論擬。另其於九十三年四月
  二十九日十時三十分許、十時三十二分許及同日十一時三十一分許、十一時三
      十五分許，在金億昌銀樓內，各購買金項鍊乙條、金戒指乙只，而各偽造簽帳
      單二紙之行為，皆係時空密接，顯各係為同一之目的，利用同一機會，就同一
      犯罪構成事實，本單一犯意接續為之，均為接續犯，僅為一行為而成立一罪。
      又其多次攜帶兇器竊盜、普通竊盜、行使偽造私文書、詐欺財物之犯行各均時
      間緊接，所犯又係構成要件相同之罪名，顯各係基於概括犯意反覆為之，皆為
      連續犯，應依刑法第五十六條之規定論以一罪並加重其刑，是以，應論以攜帶
      兇器竊盜罪、行使偽造私文書罪及詐欺取財罪。又其所犯上開三罪間，有方法
      、目的之牽連關係，為牽連犯，應依刑法第五十五條之規定，從一重之攜帶兇
      器竊盜罪處斷。第查，被告有如事實欄所示之論罪科刑情形，此有臺灣高等法
      院被告全國前案紀錄表乙份在卷可憑，其於受有期徒刑執行完畢後，五年以內
      再犯有期徒刑以上刑之本罪，為累犯，應依刑法第四十七條之規定加重其刑，
      並遞加之。
（六）至聲請簡易判決處刑書固僅敘及被告如事實欄一之（一）所示之普通竊盜部分
      ，如事實欄所示未據起訴部分，與起訴書記載之前開部分，分別有連續犯及牽
      連犯之裁判上一罪關係，為起訴效力所及，本院自應併予審酌。另處刑書固僅
      認被告係犯刑法第三百二十條第一項之普通竊盜罪，惟按裁判上一罪案件，檢
      察官就犯罪事實一部起訴者，依刑事訴訟法第二百六十七條規定，其效力及於
      全部，受訴法院基於審判不可分原則，對於未經起訴之其餘事實，應一併審判
      ，此為犯罪事實之一部擴張。至於刑事訴訟法第三百條所規定，有罪之判決，
      得就起訴之犯罪事實，變更檢察官所引應適用之法條者，係指法院在事實同一
      之範圍內，不變更起訴之犯罪事實；亦即在不擴張及減縮原訴之原則下，於不
      妨害基本社會事實同一之範圍內，始得自由認定事實，適用法律，二者不能混
      為一談。是以，起訴之基本社會事實並非同一，自不發生變更起訴法條問題，
      最高法院七十八年度台上字第三七六一號、九十二年度台上字第一八四一號判
      決意旨參照。準此，就犯罪事實擴張之部分（除事實欄一之（一）部分外），
      基於審判不可分原則，本院既應一併審判，則起訴之基本社會事實已非同一，
      自不發生變更起訴法條之問題，附此敘明。
（七）爰審酌被告坦承犯行，態度良好，惟素行不佳，經法院判處徒刑在案後，仍未
      能決心改過向上，反而再三恣意侵害他人財產法益而不以為恥，非施予相當期
      間之監所教化，不足以收其端正品格之效，竊盜之次數為七次，偽造信用卡背
      面及偽造簽帳單等私文書之次數分別為一次、四次，竊取及詐得之財物價值非
      微，兼衡其犯罪之動機、目的、手段、所生危害等一切情狀，量處如主文所示
      之刑，以資懲儆。至於九十三年四月十五日扣案之Ｔ型扳手乙支、五月二日扣
      案之鑰匙乙支、五月十五日扣案之鑰匙乙支，皆係被告或共犯陳世雄所有，供
      竊盜所用之物；另五月十八日扣案之現金一千零二十元，係被告因竊盜所得之
      物，分依刑法第三十八條第一項第二款、第三款之規定宣告沒收之。另己○○
      信用卡背面偽造之「張聰生」署押乙枚、大眾商業銀行、金億昌銀樓及客戶存
      查聯之簽帳單上偽造之「張聰生」署押十二枚（偽簽一次同時複寫至第二聯及
      第三聯，偽簽四次共偽造署押十二枚），共十三枚，依法律規定，固應成立偽
      造私文書罪，但仍不失為偽造之署押，不問屬於犯人與否，均應依刑法第二百
      十九條之規定併予沒收之（最高法院七十年度台上字第二一六二號判例參照）
      。而客戶存查聯之簽帳單四紙，固係被告所有供犯罪所用之物，惟業據被告丟
      棄，為被告於警詢中所是承，既已滅失而不存在，本院自無從併予宣告沒收之
      。又由大眾商業銀行及金億昌銀樓存查之簽帳單，已據被告持交乙○○而離其
      持有，再九十三年四月十五日扣案之三叉扳手、鋸子、潤滑油及強力剪各乙支
      ，被告於本院審理時堅詞否認係持以竊盜或供竊盜預備所用之物，本院亦查無
      證據證明係被告所有持以犯罪所用之物，是以，右揭物品皆不另為沒收之宣告
      ，附此敘明。
據上論斷，應依刑事訴訟法第四百五十二條、第二百七十三條之一第一項、第二百九
十九條第一項前段，刑法第五十六條、第二十八條、第三百二十一條第一項第三款、
第二百十六條、第二百十條、第三百三十九條第一項、第五十五條、第四十七條、第
三十八條第一項第二款、第三款、第二百十九條，罰金罰鍰提高標準條例第一條前段
，判決如主文。
本案經檢察官林鈴淑到庭執行職務。
中      華      民      國      九十三      年      八      月    五    日
                                臺灣彰化地方法院刑事第一庭
      法      官  游  秀  雯
右正本證明與原本無異。
如不服本判決，應於判決送達後十日內，向本院提出上訴狀（須附繕本）。
告訴人或被害人對於判決如有不服具備理由請求檢察官上訴者，其上訴期間之計算係
以檢察官收受判決正本之日期為準。
                                    法院書記官  陳  文  俊
中      華      民      國      九十三      年      八      月    五    日
附錄本案論罪科刑法條全文：
刑法第三百二十一條
犯竊盜罪而有左列情形之一者，處六月以上、五年以下有期徒刑：
一  於夜間侵入住宅或有人居住之建築物、船艦或隱匿其內而犯之者。
二  毀越門扇、牆垣或其他安全設備而犯之者。
三  攜帶兇器而犯之者。
四  結夥三人以上而犯之者。
五  乘火災、水災或其他災害之際而犯之者。
六  在車站或埠頭而犯之者。
前項之未遂犯罰之。
刑法第二百十六條
行使第二百十條至第二百十五條之文書者，依偽造、變造文書或登載不實事項或使登
載不實事項之規定處斷。
刑法第二百十條
偽造、變造私文書，足以生損害於公眾或他人者，處五年以下有期徒刑。
刑法第三百三十九條
意圖為自己或第三人不法之所有，以詐術使人將本人或第三人之物交付者，處五年以
下有期徒刑、拘役或科或併科一千元以下罰金。
以前項方法得財產上不法之利益或使第三人得之者，亦同。
前二項之未遂犯罰之。
